臺灣彰化地方法院刑事判決
111年度訴字第749號
公  訴  人  臺灣彰化地方檢察署檢察官
被      告  林家祥


上列被告因加重詐欺等案件，經檢察官提起公訴（111年度偵字
第4657號、第5816號、第7414號、第8533號、第8840號），被告
於準備程序中就被訴事實為有罪之陳述，本院合議庭裁定以簡式
審判程序審理，判決如下：
    主    文
林家祥犯如附表各編號所示之罪，各處如附表各編號主文欄所示
之刑。應執行有期徒刑貳年。
未扣案之犯罪所得新臺幣壹萬元沒收，於全部或一部不能沒收或
不宜沒收時，追徵其價額。
    犯罪事實
一、林家祥（暱稱「張育達」）、施柏靖（暱稱「喬治」；另由
    本院審理）均於民國110年12月間，各自基於參與犯罪組織
    之犯意，加入由真實姓名年籍不詳、暱稱「畜生」等成年男
    子所組成之三人以上，具有持續性、牟利性與結構性之詐欺
    犯罪組織集團（下稱本案集團；2人加入犯罪組織部分，業
    經臺灣苗栗地方檢察署檢察官以111年度偵字第2819號、第3
    576號、第3665號、第3817號、第3818號提起公訴）。林家
    祥擔任取簿手及取款車手，負責領取被害人遭詐欺後寄出之
    金融卡並提領詐欺贓款；施柏靖則擔任收水人員，負責向車
    手收取贓款後，交付予集團上級指示之人，而製造金流斷點
    ，隱匿詐欺犯罪所得去向。嗣施柏靖（除附表編號1未加入
    外）、林家祥即與本案集團其他不詳成員共同意圖為自己不
    法之所有，基於三人以上共同詐欺取財及一般洗錢之犯意聯
    絡，由本案集團不詳成員於附表B欄所示時間，以所示之詐
    騙手法，詐騙如附表編號1至11所示告訴人及被害人，致其
    等均陷於錯誤，依指示於附表C欄所示之時間，匯款或轉帳
    所示款項至所示之人頭帳戶內。再由林家祥依「畜生」之指
    示，於附表D欄所示之時間、地點提領款項後，於附表E欄所
    示之時間、地點，將所提領之款項交付予不詳之人及施柏靖
    （附表編號2至11），再由上述不詳之收水人員與施柏靖將
    款項交付予「畜生」指定之本案集團不詳成員，以此等多次
    製造資金斷點方式，掩飾詐欺犯罪所得之本質及去向。嗣因
    附表所示之告訴人、被害人發覺受騙而報警處理，始悉上情
    。
二、案經林東良、田堉宏、張心怡、鄭加勝、羅允晟、周怡汝訴
    由彰化縣警察局彰化分局；田堉宏、廖宜玲訴由彰化縣警察
    局鹿港分局；洪莊秀月訴由彰化縣警察局溪湖分局；林姿伶
    訴由彰化縣警察局北斗分局報告臺灣彰化地方檢察署檢察官
    偵查起訴。
    理    由
一、被告林家祥所犯，並非死刑、無期徒刑、最輕本刑為3年以
    上有期徒刑之罪，或高等法院管轄第一審之案件，被告於準
    備程序中，就被訴事實為有罪之陳述，經受命法官知簡式審
    判程序之旨，並聽取公訴人與被告之意見後，本院合議庭認
    適宜進行簡式審判程序，爰依刑事訴訟法第273條之1第1項
    規定，裁定由受命法官獨任進行簡式審判程序。且依刑事訴
    訟法第273條之2及第159條第2項之規定，本案不適用同法第
    159條第1項傳聞法則有關限制證據能力之相關規定，亦不受
    同法第161條之2、第161條之3、第163條之1及第164條至第1
    70條規定之限制，合先敘明。
二、上開犯罪事實，迭據被告於警詢、偵查及本院訊問、準備程
    序與審理中均坦承不諱（見111年度偵字第7414號偵卷【下
    稱7414卷】第21頁至第26頁、111年度偵字第4657號偵卷【
    下稱4657卷】一第29頁至第32頁、第55頁至第61頁、第69頁
    至第81頁、4657卷二第5頁至第7頁、111年度偵字第8840號
    偵卷【下稱8840卷】第37頁至第42頁、本院聲羈卷第23頁至
    第27頁、本院卷第101頁、第122頁），復有下列證據可佐：
    　　
　㈠供述證據
　　證人即共同被告施柏靖於警詢之供述、證人即如附表所示之
    告訴人及被害人、證人洪國峰於警詢中之供述（見7414卷第
    33頁至第36頁、4657卷一第161頁至第163頁、第183頁至第1
    95頁、第227頁至第229頁、第245頁至第249頁、第279頁至
    第281頁、第301頁至第303頁、第321頁至第327頁、111年度
    偵字第5816號偵卷【下稱5816卷】第27頁至第31頁、8840卷
    第43頁至第48頁、第49頁至第55頁、111年度偵字第8533號
    偵卷【下稱8533卷】第55頁至第59頁、第154頁至第158頁）
    。
　㈡非供述證據：　
　　⒈監視器照片、台灣大車隊派車紀錄之叫車人資料、車行紀
      錄、門號0000000000號行動電話申登人資料、指認犯罪嫌
      疑人紀錄表、彰化縣警察局彰化分局搜索扣押筆錄、扣押
      物品目錄表、同意書、自願受搜索同意書、收水地點照片
      、車輛詳細資料報表、人頭帳戶帳號00000000000000000
      號、000000000000000號、0000000000000000號、0000000
      000000000號、00000000000000000號、0000000000000000
      0號交易提領資料、長濱郵局帳號0000000000000號、戶名
      黃明忠帳戶之交易明細、湖內郵局帳號0000000000000000
      0號、戶名趙雙亭帳戶之客戶基本資料與交易明細、北投
      榮總郵局帳號00000000000000號、戶名李弘達帳戶之交易
      明細、玉山銀行帳號0000000000000號帳戶之交易明細、
      中國信託帳號000000000000000號帳戶交易提領一覽表及
      轉入交易明細（見111年度他字第628號偵卷【下稱他卷】
      第13頁至第19頁、第25頁至第33頁、4657卷一第83頁至第
      89頁、第109頁至第113頁、第117頁至第129頁、第135頁
      至第145頁、第159頁、5816卷第33頁至第46頁、7414卷第
      27頁至31頁、第43頁至第47頁、8533卷第49頁、第61頁至
      第64頁、第69頁至第89頁、第195頁、8840卷第57頁至第6
      6頁、第67頁至第80頁、第91頁、第93頁）。
　　⒉告訴人之報案資料
　  　⑴告訴人林東良部分：內政部警政署反詐騙案件紀錄表、
        彰化縣警察局和美分局線西分駐所受理詐騙帳戶通報警
        示簡便格式表、金融機構聯防機制通報單（見7414卷第
        37頁至第41頁）。
　　  ⑵告訴人田堉宏部分：台北市政府警察局北投分局長安派
        出所受(處)理案件證明單、受理各類案件紀錄表、內政
        部警政署反詐騙案件紀錄表、受理詐騙帳戶通報警示簡
        便格式表、金融機構聯防機制通報單、詐欺集團來電通
        話紀錄、網路銀行轉帳紀錄、ATM交易明細表（見4657
        卷一第197頁至第225頁）。
　　  ⑶告訴人張心怡部分：高雄市政府警察局楠梓分局加昌派
        出所 受(處)理案件證明單、受理各類案件紀錄表、 內
        政部警政署反詐騙案件紀錄表、受理詐騙帳戶通報警示
        簡便格式表、165專線協請金融機構暫行圈存疑似詐欺
        款項通報單、網路銀行轉帳交易明細（見4657卷一第23
        1頁至第243頁）。
　  　⑷被害人陳良萱部分：新北市政府警察局林口分局泰山分
        駐所陳報單、受理各類案件紀錄表、受理詐騙帳戶通報
        警示簡便格式表、受(處)理案件證明單、內政部警政署
        反詐騙案件紀錄表、金融機構聯防機制通報單、ATM交
        易明細表、被害人陳良萱帳戶交易明細（見8533卷第12
        3頁至第126頁、第129頁至第148頁）。
　  　⑸告訴人鄭加勝部分：新北市政府警察局新店分局安康派
        出所受理詐騙帳戶通報警示簡便格式表、受(處)理案件
        證明單、受理各類案件紀錄表、金融機構聯防機制通報
        單、內政部警政署反詐騙案件紀錄表、詐欺集團來電通
        話紀錄、告訴人鄭加勝玉山銀行帳戶存摺封面及網路銀
        行轉帳紀錄、告訴人台灣銀行金融卡及提取訊息、告訴
        人鄭加勝新光商業銀行帳戶存摺內頁、綁定台灣PAY訊
        息及交易訊息（見他卷第113頁至第137頁）。
　　  ⑹被害人謝舜誠部分：新北市政府警察局淡水分局水碓派
        出所陳報單、受理各類案件紀錄表、受理詐騙帳戶通報
        警示簡便格式表、受(處)理案件證明單、內政部警政署
        反詐騙案件紀錄表、金融機構聯防機制通報單、ATM交
        易明細表、詐欺集團來電通話紀錄（見他卷第71頁至第
        89頁）。
　  　⑺告訴人羅允晟部分：新竹縣政府警察局竹東分局竹東派
        出所陳報單、受理各類案件紀錄表、受(處)理案件證明
        單、受理詐騙帳戶通報警示簡便格式表、內政部警政署
        反詐騙案件紀錄表、金融機構聯防機制通報單、詐欺集
        團來電通話紀錄、網路銀行轉帳紀錄（見他卷第93頁至
        第106頁）。
　　  ⑻告訴人周怡汝部分：台中市政府警察局大雅分局馬岡派
        出所陳報單、受(處)理案件證明單、受理各類案件紀錄
        表、受理詐騙帳戶通報警示簡便格式表、內政部警政署
        反詐騙案件紀錄表、金融機構聯防機制通報單、詐欺集
        團來電通話紀錄、網路銀行轉帳紀錄、告訴人周怡汝郵
        局帳戶存摺封面及內頁影本、網路購物資料（見他卷第
        43頁至第65頁）。
　  　⑼告訴人廖宜玲部分：台北市政府警察局信義分局福德街
        派出所陳報單、受理各類案件紀錄表、受(處)理案件證
        明單、受理詐騙帳戶通報警示簡便格式表、內政部警政
        署反詐騙案件紀錄表、金融機構聯防機制通報單、網路
        銀行轉帳紀錄、ATM交易明細表、詐欺集團來電紀錄、
        對話紀錄（見8533卷第151頁至第153頁、第160頁至第1
        84頁）。
　　  ⑽告訴人洪莊秀月部分：無摺存款收執聯、高雄市政府警
        察局旗山分局內門分駐所、受(處)理案件證明單、內政
        部警政署反詐騙案件紀錄表（見5816卷第49頁至第57頁
        ）。
　　  ⑾告訴人林姿伶部分：內政部警政署反詐騙案件紀錄表、
        台北市政府警察局內湖分局港墘派出所陳報單、受理詐
        騙帳戶通報警示簡便格式表、受理各類案件紀錄表、受
        (處)理案件證明單（見8840卷第83頁至第89頁）。
　　綜上所述，本件事證明確，被告如犯罪事實欄一所示犯行，
    均堪認定，各應予依法論科。　
三、法律適用
　㈠本案集團之不詳成員，以附表B欄所示之時間、方式向告訴人
    及被害人等行騙並詐得金錢得手，且本案集團成員除被告以
    外，另有共同被告施柏靖、「畜生」及其他機房撥打電話人
    員，人數顯達3人以上，是核被告所為，係犯刑法第339條之
    4第1項第2款之三人以上共同詐欺取財罪。
　㈡被告與共同被告施柏靖（附表編號1除外）、「畜生」及本案
    集團其餘姓名年籍不詳成員，施用詐術使附表所示告訴人及
    被害人將附表C欄所示之金額匯入所示之人頭帳戶，再由被
    告依「畜生」之指示，於附表D欄所示之時間、地點提領款
    項後，於附表E欄所示之時間、地點，將所提領款項交付予
    不詳之人或施柏靖上繳本案集團不詳成員，則被告所為已製
    造金流斷點，致無從追查前揭犯罪所得去向，而隱匿詐欺犯
    罪所得去向，核與洗錢防制法第14條第1項一般洗錢罪之要
    件相符（最高法院111年度台上字第1272號判決意旨參照)。
    故核被告就附表各編號所為，均係犯刑法第339條之4第1項
    第2款之3人以上共同詐欺取財罪及洗錢防制法第14條第1項
    之一般洗錢罪。
　㈢共同正犯
　　按共同正犯之成立，只須具有犯意之聯絡，行為之分擔，既
    不問犯罪動機起於何人，不必每一階段犯行，均經參與。再
    共同正犯之意思聯絡，原不以數人間直接發生者為限，即有
    間接之聯絡者，亦包括在內，如甲分別邀乙、丙犯罪，雖乙
    、丙彼此無直接之聯絡，亦無礙於其為共同正犯之成立。查
    被告參與本案集團，雖不負責直接以電話或其他方式聯絡、
    詐騙告訴人及被害人等行為，而推由同組織之其他成員為之
    ，但被告配合指示完成取款任務，並轉交贓款予本案集團以
    掩飾、隱匿犯罪所得之去向及所在，被告與共同被告施柏靖
    、「畜生」及本案集團其他成員間，應具有相互利用之共同
    犯意，而各自分擔部分犯罪行為，則就所涉三人以上共同詐
    欺、洗錢等犯行，均有犯意聯絡與行為分擔，應論以共同正
    犯。 
　㈣罪數
　　⒈被告與本案集團成員就共同詐欺取財罪部分，附表編號2、
      5、6、7、9所示告訴人及被害人各有多次匯款情況，筆錄
      亦言陸陸續續被騙匯款等語，可認各係於密接時間內侵害
      同一法益，應各論以接續犯之單純一罪。
　  ⒉被告就附表各編號所犯三人以上共同詐欺取財罪及一般洗
      錢罪，行為有部分重疊合致，且犯罪目的單一，依一般社
      會通念，應評價為一罪方符合刑罰公平原則，為想像競合
      犯，應依刑法第55條規定，各從一重論以三人以上共同詐
      欺取財罪。
　  ⒊又詐欺取財罪，係為保護個人之財產法益而設，行為人罪
      數之計算，應依遭詐騙之被害人人數計算。同理，洗錢防
      制法立法目的除了維護金融秩序之外，亦旨在打擊犯罪。
      尤其在個人財產法益犯罪中，行為人詐取被害人金錢後，
      如透過洗錢行為而掩飾、隱匿所得去向，除使檢警難以追
      緝，亦使被害人無從求償。故洗錢防制法透過防制洗錢行
      為，促進金流透明，得以查緝財產犯罪被害人所騙金錢之
      流向，而兼及個人財產法益之保護。從而，洗錢防制法第
      14條第1項洗錢罪之罪數計算，亦應以被害人人數為斷。
      是以被告就附表所示之11位告訴人及被害人所犯，犯意各
      別，行為互殊，應予分論併罰。
  ㈤被告於偵查及審判中自白上述各該一般洗錢犯行，依洗錢防
    制法第16條第2項規定原應減輕其刑。然被告所犯一般洗錢
    罪屬想像競合犯其中之輕罪，並係從一重論處加重詐欺取財
    罪，故就上開部分減刑事由，由本院於後述依刑法第57條規
    定量刑時，一併審酌。
四、科刑與沒收
　㈠科刑部分　　　
    爰依被告之行為責任為基礎，審酌：⑴正值青壯年齡，不思
    循正當途徑獲取財物，竟擔任取簿手及車手，夥同共同被告
    施柏靖及本案集團其他成員，詐欺如附表所示之告訴人及被
    害人，及隱匿詐欺犯罪所得去向；⑵所為影響財產交易安全
    及社會經濟秩序，破壞人際間信任關係，造成如附表所示之
    告訴人及被害人受有相當之財產損害，且使詐欺集團其他成
    員得以躲避查緝，令詐欺犯罪所得之金流層轉，隱匿詐欺犯
    罪所得之去向，增加執法機關偵查犯罪之困難；⑶斟酌其各
    次犯罪之動機、目的、手段、參與犯罪之程度及角色分工、
    所獲得之報酬、本案告訴人及被害人所受財產損害程度；⑷
    於犯罪後坦承犯行，所為一般洗錢犯行，符合洗錢防制法第
    16條第2項自白減刑規定；⑸考量其於本院審理中自陳：為高
    職肄業，之前在正新輪胎工作，月入新臺幣（下同）4、5萬
    元，家裡僅有父親與其本人等語（見本院卷第123頁）之家
    庭經濟狀況等一切情狀，分別量處如附表F欄（主文欄）所
    示之刑。另斟酌被告於本案集團中擔任之角色、分工及參與
    情形等犯罪情節、行為次數、危害法益情形，及其各次犯罪
    手法雷同等情狀，經整體評價後，定應執行之刑如主文所示
    。
  ㈡沒收部分：
　　⒈按犯罪所得，屬於犯罪行為人者，沒收之，於全部或一部
      不能沒收或不宜執行沒收時，追徵其價額，刑法第38條之
      1第1項前段、第3項定有明文。又2人以上共同犯罪，關於
      犯罪所得之沒收或追徵，應就各人所分得者為之。又所謂
      各人「所分得」之數，係指各人「對犯罪所得有事實上之
      處分權限」而言。各共同正犯有無犯罪所得、所得多寡，
      事實審法院應視具體個案之實際情形，綜合卷證資料及調
      查結果，依自由證明程序釋明其合理之依據而為認定。倘
      共同正犯各成員內部間，對於不法利得分配明確時，應依
      各人實際分配所得宣告沒收（最高法院107年度台上字第2
      22號判決意旨參照）。
　　⒉被告於偵查及本院審理中均稱迄今僅領到車馬費1萬元等語
      （見4657卷二第6頁、本院卷第122頁），此部分為被告之
      犯罪所得，應依刑法第38條之1第1項規定宣告沒收，並依
      同條第3項規定，於全部或一部不能沒收或不宜執行沒收
      時，追徵其價額。
　　⒊洗錢防制法第18條第1項固規定「犯第14條之罪，其所移轉
      、變更、掩飾、隱匿、收受、取得、持有、使用之財物或
      財產上利益，沒收之；犯第15條之罪，其所收受、持有、
      使用之財物或財產上利益，亦同」，但刑法第11條規定「
      本法總則於其他法律有刑罰、保安處分或沒收之規定者，
      亦適用之。但其他法律有特別規定者，不在此限」，故於
      行為人犯洗錢防制法第14條之罪時，除適用洗錢防制法第
      18條第1項前段所定沒收之特別規定外，刑法第38條之2第
      2項過苛條款之規定，洗錢防制法並無特別排除之明文，
      則依據刑法第11條規定，自得加以適用。查除上述被告為
      本案犯罪而獲取之報酬外，其餘被告所提領之詐欺犯罪贓
      款，均已轉交本案集團其他成員繳回詐欺集團，該等詐欺
      犯罪贓款並非被告所有，亦非在其實際掌控中，其無任何
      處分權限，如就此部分款項亦對被告諭知沒收，實屬過苛
      ，爰不予宣告沒收。
據上論斷，應依刑事訴訟法第273條之1第1項、第299條第1項前
段，洗錢防制法第14條第1項，刑法第11條前段、第28條、第339
條之4第1項第2款、第55條前段、第51條第5款、第38條之1第1項
前段、第3項，刑法施行法第1條之1第1項，判決如主文。
本案經檢察官邱呂凱提起公訴，檢察官鄭安宇到庭執行職務。

中　　華　　民　　國　　111 　年　　8 　　月　　29　　日
                刑事第三庭    法   官 廖健男　　　
以上正本證明與原本無異。
如不服本判決應於收受判決後20日內向本院提出上訴書狀，並應
敘述具體理由；其未敘述上訴理由者，應於上訴期間屆滿後20日
內向本院補提理由書（均須按他造當事人之人數附繕本）「切勿
逕送上級法院」。
告訴人或被害人對於判決如有不服具備理由請求檢察官上訴者，
其上訴期間之計算係以檢察官收受判決正本之日期為準。
中　　華　　民　　國　　111 　年　　8 　　月　　29　　日
                                    書記官  顧嘉文
附  表：（民國／新臺幣）
編號 A B C D E F  告訴人/被害人 詐欺手法 匯款時間、金額 、人頭帳戶 提領款項之時間 、地點、金額 交付贓款予上手（收水）之時間、地點 主文欄 1 告訴人 林東良 詐欺集團成員於110年12月17日上午11時許撥打電話予林東良，佯裝為其友人，稱因急需用錢向其借款周轉等語，致林東良陷於錯誤，依指示於右列時間臨櫃匯款右列金額至右列人頭帳戶。 110年12月20日下午2時22分許；5萬元；中華郵政帳號000-00000000000000號、戶名趙雙亭帳戶 被告林家祥持左列人頭帳戶之提款卡，在彰化縣○○市○○路00號彰化五信營業部，分別於 ①110年12月20日下午2時38分16秒，提領2萬元（另有5元跨行提款手續費） ②同日下午2時38分56秒，提領2萬元（另有5元跨行提款手續費） ③同日下午2時39分30秒，提領1萬元（另有5元跨行提款手續費）  *合計提領5萬元 被告林家祥提領完畢後，即依指示前往彰化市○○路00號85度C 咖啡店內，於同日下午2時45分許將所領款項置放於該店廁所內。 林家祥三人以上共同犯詐欺取財罪，處有期徒刑壹年壹月。  2 告訴人 田堉宏 詐欺集團成員於111年2月20日下午4時13分許撥打電話予田堉宏，佯裝為銀行人員，稱其之前住宿飯店，因系統疏失重複刷卡，且資料外洩需依指示操作ATM等語，致田堉宏陷於錯誤，依指示匯款至指定之人頭帳戶內，其中11筆於右列時間匯款右列金額至右列人頭帳戶。 ①111年2月20日下午4時57分許；9999元；土地銀行帳號000-000000000000號、戶名陳彥竹帳戶 ②同日下午5時6分許；9999元；上開陳彥竹土地銀行帳戶 ③同日下午5時7分許；9999元；上開陳彥竹土地銀行帳戶 ④同日下午5時23分許；29989元；上開陳彥竹土地銀行帳戶 ⑤同日下午5時43分許；9980元；上開陳彥竹土地銀行帳戶 ⑥同日下午7時22分許；49989元；玉山銀行帳號000-0000000000000號、戶名陳彥竹帳戶 ⑦同日下午7時24分許；39960元；上開陳彥竹玉山銀行帳戶 ⑧同日下午7時26分許；29985元；上開陳彥竹玉山銀行帳戶 ⑨111年2月21日凌晨0時1分許；29989元；上開陳彥竹玉山銀行帳戶 ⑩同日凌晨0時14分許；49980元；上開陳彥竹玉山銀行帳戶 ⑪同日凌晨0時15分許；39980元；上開陳彥竹玉山銀行帳戶  *合計匯款至:  ⒈上開陳彥竹土地銀行帳戶69966 元 ⒉上開陳彥竹玉山銀行帳戶239883元 被告林家祥先後持左列陳彥竹土地銀行帳戶、玉山銀行帳戶之提款卡，分別於  一、左列陳彥竹土地銀行帳戶 ①111年2月20日下午4時59分25秒，在彰化縣○○市○○路○段00號統一超商彰化門市，提領1萬元（另有5元 跨行提款手續費） ②同日下午5時8分11秒，在同上統一超商彰化門市，提領2萬元（另有5元跨行提款手續費） ③同日下午5時25分48秒，在彰化縣○○市○○路○段000號統一超商火車頭門市，提領2萬元（另有5元跨行提款手續費） ④同日下午5時26分32秒，在同上統一超商火車頭門市，提領1萬元（另有5元跨行提款手續費） ⑤同日下午5時49分23秒，在彰化縣○○市○○路00號彰化銀行彰化分行，提領2萬元（另有5元跨行提款手續費） ⑥同日下午5時50分22秒，在彰化縣○○市○○路00號彰化銀行彰化分行，提領1萬9千元（另有5元跨行提款手續費） ⑦同日下午7時11分26秒，在彰化縣○○市○○路000號彰化十信營業部，提領2萬元（另有5元跨行提款手續費）（此筆含告訴人張心怡所匯款項）  二、左列陳彥竹玉山銀行帳戶 ①同日下午7時25分59秒，在彰化縣○○市○○路000號彰化一信營業部，提領2萬元（另有5元跨行提款手續費） ②同日下午7時26分38秒，在同上彰化一信營業部，提領2萬元（另有5元跨行提款手續費） ③同日下午7時27分18秒，在同上彰化一信營業部，提領2萬元（另有5元跨行提款手續費） ④同日下午7時27分56秒，在同上彰化一信營業部，提領2萬元（另有5元跨行提款手續費） ⑤同日下午7時28分33秒，在同上彰化一信營業部，提領2萬元（另有5元跨行提款手續費） ⑥同日下午7時29分21秒，在同上彰化一信營業部，提領1萬9千元（另有5元跨行提款手續費） ⑦同日下午7時37分34秒，在彰化縣○○市○○路000號合作金庫銀行彰營分行，提領900元（另有5元跨行提款手續費） ⑧111年2月21日凌晨0時4分19秒，在彰化縣○○鎮○○路000號全家超商鹿港車站門市，提領2萬元（另有5元跨行提款手續費） ⑨同日凌晨0時5分3秒，在同上全家超商鹿港車站門市，提領9千元（另有5元跨行提款手續費） ⑩同日凌晨0時22分22秒，在彰化縣○○鎮○○路000號兆豐銀行鹿港分行，提領2萬元（另有5元跨行提款手續費） ⑪同日凌晨0時23分09秒，在同上兆豐銀行鹿港分行，提領2萬元（另有5元跨行提款手續費） ⑫同日凌晨0時23分53秒，在同上兆豐銀行鹿港分行，提領2萬元（另有5元跨行提款手續費） ⑬同日凌晨0時24分41秒，在同上兆豐銀行鹿港分行，提領2萬元（另有5元跨行提款手續費） ⑭同日凌晨0時25分27秒，在同上兆豐銀行鹿港分行，提領1萬元（另有5元跨行提款手續費） ⑮同日凌晨0時28分20秒，在同上全家超商鹿港車站門市，提領2萬元（另有5元跨行提款手續費） ⑯同日凌晨0時29分10秒，在同上全家超商鹿港車站門市，提領1 萬元（另有5元跨行提款手續費）（此筆含被害人陳良萱所匯款項）  *合計提領： ⒈上開陳彥竹土地銀行帳戶：119000元 ⒉上開陳彥竹玉山銀行帳戶：268900元 一、 被告林家祥於111年2月20日提領完畢後，依指示將當日所提領之款項合計381900元交付予施柏靖。 二、 被告林家祥於111 年2月21日提領完畢後，依指示將當日所提領之款項合計298000元置放於彰化縣○○鎮○○路000 號神采飛揚電玩店廁所內。 　  林家祥三人以上共同犯詐欺取財罪，處有期徒刑壹年伍月。  3 告訴人 張心怡 詐欺集團成員於111年2月20日下午6時29分許撥打電話予張心怡，佯裝為網路購物賣家及銀行人員，稱其網路購物操作錯誤誤設為會員，需依指示操作ATM解除等語，致張心怡陷於錯誤，依指示匯款至指定之人頭帳戶內，其中1筆於右列時間匯款右列金額至右列人頭帳戶。 111年2月20日下午7時14分許；20027元；土地銀行帳號000-000000000000號、戶名陳彥竹帳戶   林家祥三人以上共同犯詐欺取財罪，處有期徒刑壹年壹月。  4 被害人 陳良萱 詐欺集團成員於111年2月20日撥打電話予陳良萱，佯裝為至善基金會及銀行人員，稱其捐款設定錯誤，需依指示操作ATM解除等語，致陳良萱陷於錯誤，依指示匯款至指定之人頭帳戶內，其中1筆於右列時間匯款右列金額至右列人頭帳戶。 111年2月21日凌晨0時25分許；29985 元；玉山銀行帳號000-0000000000000 號、戶名陳彥竹帳戶   林家祥三人以上共同犯詐欺取財罪，處有期徒刑壹年壹月。  5 告訴人 鄭加勝 詐欺集團成員於111年2月20日下午7時13分許撥打電話予鄭加勝，佯裝為網路購物及銀行人員，稱其網路購物訂單錯誤，需依指示操作ATM解除等語，致鄭加勝陷於錯誤，依指示匯款至指定之人頭帳戶內，其中2筆於右列時間匯款右列金額至右列人頭帳戶。 ①111年2月20日下午7時43分許；50003元；中華郵政000-0000000000000號、戶名李宗祐帳戶 ②同日下午7時44分許；31123元；上開李宗祐中華郵政帳戶  *合計匯款81126元 被告林家祥持左列人頭帳戶之提款卡，分別於 ①111年2月20日下午7時46分47秒，在彰化縣○○市○○路000號彰化光復郵局，提領6萬元 ②同日下午7時47分50秒，在同上彰化光復郵局，提領2萬1千元 ③同日下午7時57分5秒，在彰化縣○○市○○路000號彰化十信營業部，提領2萬元 ④同日下午8時5分34秒，在彰化縣○○市○○路000號合作金庫銀行彰營分行，提領2萬元 ⑤同日下午8時25分36秒，在彰化縣○○市○○路000號統一超商薪永樂門市（起訴書附表二誤載為永樂門市，逕予更正），提領2萬元 ⑥同日下午8時26分25秒，在同上統一超商薪永樂門市，提領2千元  *合計提領143000元  林家祥三人以上共同犯詐欺取財罪，處有期徒刑壹年貳月。  6 被害人 謝舜誠 詐欺集團成員於111年2月20日下午7時52分許撥打電話予謝舜誠，佯裝為網路購物人員，稱因人員疏失誤設為經銷商，需依指示操作ATM解除等語，致謝舜誠陷於錯誤，依指示於右列時間匯款右列金額至右列人頭帳戶。 ①111年2月20日下午7時52分許；10985元；中華郵政000-0000000000000號、戶名李宗祐帳戶 ②同日下午7時54分許；9123元；上開李宗祐中華郵政帳戶  *合計匯款20108元   林家祥三人以上共同犯詐欺取財罪，處有期徒刑壹年壹月。  7 告訴人 羅允晟 詐欺集團成員於111年2月20日下午4時32分許撥打電話予羅允晟，佯裝為網路購物賣家及銀行人員，稱其因疏失誤設為經銷商，需依指示操作ATM解除等語，致羅允晟陷於錯誤，依指示於右列時間匯款右列金額至右列人頭帳戶。 ①111年2月20日下午8時許；19985 元；中華郵政000-0000000000000 號、戶名李宗祐帳戶 ②同日下午8時5分許；7985元；上開李宗祐中華郵政帳戶  *合計匯款27970元   林家祥三人以上共同犯詐欺取財罪，處有期徒刑壹年壹月。  8 告訴人 周怡汝 詐欺集團成員於111年2月20日下午7時34分許撥打電話予周怡汝，佯裝為網路書店及郵局人員，稱其網路購物誤設為會員須扣款年費，需依指示操作ATM解除等語，致周怡汝陷於錯誤，依指示匯款至指定之人頭帳戶內，其中1筆於右列時間匯款右列金額至右列人頭帳戶。 111年2月20日下午8時23分許；14156元；中華郵政000-0000000000000號、戶名李宗祐帳戶   林家祥三人以上共同犯詐欺取財罪，處有期徒刑壹年壹月。  9 告訴人 廖宜玲 詐欺集團成員於111年2月20日下午5時7分許撥打電話予廖宜玲，佯裝為購物網站及銀行人員，稱其網路購物簽收單誤使用為經銷商，需依指示操作ATM解除扣款等語，致廖宜玲陷於錯誤，依指示匯款至指定之人頭帳戶內，其中3筆於右列時間匯款右列金額至右列人頭帳戶。 ①111年2月21日0 時2分許；49989 元；中華郵政000-00000000000000號、戶名李弘達帳戶 ②同日0時4許；49989元；上開李弘達中華郵政帳戶 ③同日0時8分許；49989元；上開李弘達中華郵政帳戶  *合計匯款149967元 被告林家祥持左列人頭帳戶之提款卡，在彰化縣○○鎮○○路000號鹿港信用合作社，分別於 ①111年2月21日凌晨0時16分18秒，提領2萬元（另有5元跨行提款手續費） ②同日凌晨0時16分54秒，提領2萬元（另有5元跨行提款手續費） ③同日凌晨0時17分28秒，提領2萬元（另有5元跨行提款手續費） ④同日凌晨0時18分01秒，提領2萬元（另有5元跨行提款手續費） ⑤同日凌晨0時18分33秒，提領2萬元（另有5元跨行提款手續費） ⑥同日凌晨0時19分12秒，提領2萬元（另有5元跨行提款手續費） ⑦同日凌晨0時19分44秒，提領2萬元（另有5元跨行提款手續費） ⑧同日凌晨0時20分29秒，提領9千元（另有5元跨行提款手續費）  *合計提領149000元  林家祥三人以上共同犯詐欺取財罪，處有期徒刑壹年參月。  10 告訴人 洪莊秀月 詐欺集團成員於111年3月1日中午12時40許撥打電話予洪莊秀月，佯裝為其姪子，稱因急需用錢向其借款周轉等語，致洪莊秀月陷於錯誤，依指示於右列時間臨櫃匯款右列金額至右列人頭帳戶。 111年3月1日下午1時47分許；12萬元；中華郵政帳號000-000000000000000號、戶名黃明忠帳戶 被告林家祥持左列人頭帳戶之提款卡，在彰化縣○○鎮○○路○段000號全家超商溪湖門市，分別於 ①111年3月1日下午1時57分46秒，提領2萬元（另有5元跨行提款手續費） ②同日下午1時58分37秒，提領2萬元（另有5元跨行提款手續費） ③同日下午1時59分29秒，提領3千元（另有5元跨行提款手續費） ④同日下午2時0分18秒，提領1萬7千元（另有5元跨行提款手續費） ⑤同日下午2時1分6秒，提領2萬元（另有5元跨行提款手續費） ⑥同日下午2時1分55秒，提領2萬元（另有5元跨行提款手續費） ⑦同日下午2時2分42秒，提領2萬元（另有5元跨行提款手續費）  *合計提領12萬元 被告林家祥提領完畢後，即依指示將所領款項於左列全家超商溪湖門市附近交予被告施柏靖。 林家祥三人以上共同犯詐欺取財罪，處有期徒刑壹年參月。  11 告訴人 林姿伶 詐欺集團成員於111年2月27日下午5時許撥打電話予林姿伶，佯裝為購物網站及銀行人員，稱其網路購物多出10筆訂單及帳戶異常，需依指示操作ATM做資料整合修復等語，致林姿伶陷於錯誤，依指示匯款至指定之人頭帳戶內，其中1筆於右列時間匯款右列金額至右列人頭帳戶。 111年3月1日凌晨0時4分許；99994元；中國信託銀行帳號000-000000000000號帳戶 被告林家祥持左列人頭帳戶之提款卡，於111年3月1日凌晨0時8分1秒，在彰化縣○○鎮○○路00號統一超商北圓門市，提領10萬元 被告林家祥提領完畢後，即依指示將所領款項於左列統一超商北圓門市附近交予被告施柏靖。 林家祥三人以上共同犯詐欺取財罪，處有期徒刑壹年貳月。  
【附錄論罪科刑法條】
中華民國刑法第339條之4
犯第339條詐欺罪而有下列情形之一者，處1年以上7年以下有期
徒刑，得併科1百萬元以下罰金：
一、冒用政府機關或公務員名義犯之。
二、三人以上共同犯之。
三、以廣播電視、電子通訊、網際網路或其他媒體等傳播工具，
    對公眾散布而犯之。
前項之未遂犯罰之。

洗錢防制法第14條
有第二條各款所列洗錢行為者，處7年以下有期徒刑，併科新臺
幣5百萬元以下罰金。
前項之未遂犯罰之。
前二項情形，不得科以超過其特定犯罪所定最重本刑之刑。